【裁判字號】    95,聲,1981
【裁判日期】    951212
【裁判案由】    返還擔保金
【裁判全文】
臺灣高雄地方法院民事裁定              95年度聲字第1981號
聲  請  人  己○○
相  對  人  侯為懷原名丁○○.
            許家和原名丙○○.
            乙○○
            許奕琳原名許瓊涵.
            許品儀原名許文.
            戊○○
兼  上一人
法定代理人  甲○○原名王麗英.
當事人間聲請返還擔保金事件，本院裁定如下：
    主  文
聲請駁回。
    理  由
一、聲請意旨略以：聲請人前遵本院87年度全字第726 號民事裁
    定，提供中國鋼鐵股份有限公司股票共47張，總金額共新台
    幣（下同）1,038,700 元之有價證券，聲請對訴外人許界世
    及相對人甲○○之財產為假扣押，並以本院87年度存字第11
    78號提存事件提存在案。嗣許界世於民國90年7 月22日死亡
    ，相對人侯為懷、許家和、乙○○、許奕琳、許品儀、戊○
    ○（下稱侯為懷等6 人）為許界世之繼承人，繼受上開權利
    義務關係，聲請人遂對侯為懷等6 人提起履行契約之訴，經
    法院判決聲請人全部勝訴確定。又聲請人復於95年間，向法
    院聲請撤銷上開假扣押裁定，且發函定20日之期間催告甲○
    ○行使權利，經甲○○於95年7 月5 日收受，迄未行使權利
    ，故聲請人應供擔保之原因已消滅，爰請求准予返還本院87
    年度存字第1178號所提存之上開擔保金等語。
二、按擔保提存之提存人於提存後，假扣押所保全之請求，其本
    案訴訟已獲全部勝訴判決或依督促程序之支付命令確定者，
    得聲請該管法院提存所返還提存物，無庸法院裁定，提存法
    第16條第1 項第3 款及同法施行細則第16條定有明文。本件
    聲請人主張其向訴外人許界世與相對人甲○○購買土地，然
    許界世及甲○○未依讓渡書及切結書之內容履行，為擔保對
    許界世及甲○○之假扣押執行，提供總金額共1,038,700 元
    之股票47張為擔保物，並以本院87年度存1178字第號提存事
    件提存在案乙情，業據本院依職權調取上開提存卷宗查核屬
    實，堪信為真。惟許界世嗣於90年7 月22日死亡，聲請人遂
    對許界世之繼承人即侯為懷等6 人提起履行契約之訴，經法
    院判決聲請人勝訴確定等節，有本院90年度訴字第1781號民
    事判決、台灣高等法院高雄分院91年度上字第117 號民事判
    決暨確定證明書存卷可憑，依上開提存法及其施行細則之規
    定，聲請人無庸經由法院裁定，自得逕向該管法院提存所聲
    請返還提存物，是聲請人執此為由聲請本院對侯為懷等6 人
    裁定准予返還擔保金，洵屬無據。
三、次按訴訟終結後，供擔保人證明已定20日以上之期間，催告
    受擔保利益人行使權利而未行使者，法院應依供擔保人之聲
    請，以裁定命返還其提存物或保證書，民事訴訟法第104 條
    第1 項第3 款規定甚詳。至於所謂訴訟終結，在因假扣押所
    供擔保之情形，因該擔保係為保障受擔保利益人因不當假扣
    押所受損害而設，倘執行法院已依假扣押裁定實施假扣押之
    執行，則在供擔保人撤回假扣押之執行前，受擔保利益人所
    受損害仍可能繼續發生，損害額既未確定，自無強令其行使
    權利之理。本件聲請人並未對甲○○提出訴訟，其固於95年
    7 月4 日以存證信函催告相對人甲○○就系爭擔保金行使權
    利，並已於同年月5 日送達甲○○等情，固據聲請人提出存
    證信函暨回執等件為證，惟聲請人迄未撤回假扣押之執行程
    序乙節，業據本院依職權調閱本院87年度執全字第860 號、
    95年度裁全聲字第309 號卷宗查核屬實，且有電話紀錄2紙
    存卷足據，則本件情形與訴訟終結後相對人經催告而未行使
    權利之要件不符，聲請人主張甲○○之部分已符合返還返還
    擔保金之要件，亦屬無據。
四、綜上，本件聲請人之聲請於法不合，自不能准許，爰裁定如
    主文。
中    華    民    國    95    年    12    月    12    日
                      民事第二庭法  官  莊珮君
正本證明與原本無異。
如不服本裁定應於送達後10日內向本院提出抗告狀，並繳納裁判
費新台幣1,000元。
中    華    民    國    95    年    12    月    12    日
                                書記官  何明昌


司法院資訊處製作；財團法人民間司法改革基金會備份。
